臺灣臺南地方法院交通事件裁定　　　　　　　　　　九十三年度交聲字第三一八號
　　移
　　受處分人
　　即異議人　甲○○
右列受處分人因違反道路交通管理處罰條例案件，對於交通部公路總局嘉義區監理所
台南監理站民國九十三年六月十八日所為之裁決處分（處分案號：嘉監南字第裁七四
─ＩＩ0000000號），聲明異議，本院裁定如左：
    主  文
異議駁回。
    理  由
一、聲明異議意旨略以：如附件聲明異議狀所載。
二、按汽車駕駛人，行車速度，超過規定之最高時速者，處新臺幣一千二百元以上二
    千四百元以下罰鍰；並予記違規點數一點；汽車駕駛人之行為有其他違規行為經
    以科學儀器取得證據資料之情形，當場不能製單舉發者，得對汽車所有人逕行舉
    發處罰；前開逕行舉發，應記明車輛牌照號碼、車型等可資辨明之資料，查明汽
    車所有人姓名或名稱、住址後，製單舉發處罰之，道路交通管理處罰條例第四十
    條第一項、第六十三條第一項第一款、第七條之二第一項第六款、第二項分別定
    有明文。
三、經查：
    （一）本件受處分人即異議人甲○○所有之車號ＳＶ─６０８０號自小客車，有
          於民國九十三年三月二十一日十四時三十四分許，在行經速限七十公里之
          省道台七十四甲線五‧八公里處時，為警以電腦雷達自動照相測速器測獲
          該輛自小客車之行車時速高達八十二公里，已超速十二公里，而違反道路
          速限管制規定之事實，有彰化縣警察局彰縣警交字第ＩＩ0000000
          號舉發違反道路交通管理事件通知單一紙及違規車輛採證相片一幀在卷可
          憑，則異議人之自小客車，有於前開時、地經人駕駛而行車速度超速之違
          規事實，即堪認定。
    （二）異議人辯稱上揭違規路段之速限標誌是否設立，非外縣市人民所能輕易知
          悉，且該處為下坡路段，伊本人應有煞車減速，測速結果可能有誤云云。
          惟查，台七十四甲線五‧八公里該處之速限為七十公里，該路段於台七十
          四甲線往花壇、員林方向在四公里處即設有七十公里之速限標誌，而台七
          十四甲線南向五‧四公里處，亦設有「前有雷達測速照相告示牌」之標誌
          ，因該違規路段屬易肇事路段，業經彰化縣警察局上網公告為重點取締執
          行地點，並發函各媒體使公告周知，且取締公路超速照相時，執勤人員均
          於取締前方設有移動式警告標誌，以上各情有彰化縣警察局九十三年五月
          二十一日彰警交字第０九三０００二四八八號函、九十三年七月六日彰警
          交字第０九三００六三五七四號函及所檢附之速限標誌、告示牌照片二幀
          各一份在卷可稽，顯見該路段之前後並非無任何速限標誌之設立，已足使
          駕駛人知悉並遵從速限指示，況若駕駛人就該路段是否設有速限標誌或標
          字不明，則其應依道路交通安全規則第九十三條之規定，行車時速一律不
          得超過五十公里，是異議人在該路段被測獲之時速既達八十二公里，其亦
          已顯逾該路段之速限規定，至為明確。而本件取締當時所使用之移動式電
          腦雷達測速照相儀器，業經經濟部標準檢驗局檢定合格，且尚在有效期限
          內，故測速結果應可採信，此並有前揭函所附經濟部標準檢驗局九十二年
          十一月二十八日Ｊ0000000號雷達測速儀檢定合格證書影本一紙附
          卷可參，從而異議人前開所辯，要係卸責之詞，自無可採。
    （三）綜上所述，本件受處分人即異議人甲○○所有之前開自小客車，有於上述
          時、地經人駕駛而超速之違規事實，既堪認定，則原處分機關即交通部公
          路總局嘉義區監理所台南監理站據此引用道路交通管理處罰條例第四十條
          第一項規定，裁處異議人罰鍰新臺幣一千七百元，並依同條例第六十三條
          第一項第一款之規定，記違規點數一點，於法即無違誤。至異議人異議為
          無理由，應予駁回。
四、據上論斷，應依道路交通案件處理辦法第十九條，裁定如主文。
中      華      民      國      九十三      年    九    月    二十四    日
                                  臺灣臺南地方法院交通法庭
                                      法  官    張  瑛  宗
右正本證明與原本無異
如不服本裁定應於送達後五日內向本院提出抗告狀
                                      書記官    陳  志  德
中      華      民      國      九十三      年    九    月    二十四    日
